---
title: "R의 미적분"
output: github_document
---

```{r setup, include=FALSE}
knitr::opts_chunk$set(echo = TRUE)
```

이 기사에서는 R을 사용하여 미적분을 수행하는 방법을 학습합니다. Math는 데이터 과학의 핵심 빌딩 블록 중 하나입니다. 데이터 과학자로서의 기계 학습 작업에서 어떤 일이 벌어지고 있는지 이해하고 싶다면 미적분의 기초에 대한 확실한 이해가 필요합니다. 미적분만으로 많은 데이터 과학을 할 수는 없지만 기계 학습, 알고리즘 및 고급 통계와 같은 데이터 과학의 고급 주제에 필수적입니다.

R과 함께 미적분을 사용하여 시작합시다.

## R의 미적분

```{r}
library(mosaic, quietly = TRUE)
f <- makeFun(m * x + b ~ x, m = 3.5, b = 10)
f(x = 2)
```

```{r}
g <- makeFun(A * x * cos(pi * x * y) ~ x + y, A = 3)
g
function (x, y, A = 3)
A * x * cos(pi * x * y)
g(x = 1, y = 2)
```


미적분 함수를 그려 봅시다.

```{r}
plotFun(A * exp(k * t) * sin(2 * pi * t/P) ~ t + k, t.lim = range(0, 10), k.lim = range(-0.3,0), A = 10, P = 4)
```



R에서 다른 기능을 시도해 보겠습니다.

```{r}
library(manipulate)
plotFun(A * exp(k * t) * sin(2 * pi * t/P) ~ t + k, t.lim = range(0, 10),k.lim = range(-0.3,0), A = 10, P = 4, surface = TRUE)
```



R에서 세 번째 기능을 시도해 보겠습니다.

```{r}
plotFun(dt(t, df) ~ t + df, t.lim = range(-3,3), df.lim = range(1,10))
```



## R의 파생 함수
이제 r에서 함수의 파생물을 시도해 보겠습니다.


##R로 해결하기
findZeros() 함수는 사용하기 쉬운 유연한 방법으로 함수의 0을 찾습니다. 
구문 plotFun() 및 D()와 매우 유사합니다.

R에서 해결해 보겠습니다.
```{r}
findZeros(sin(t) ~ t, t.lim = range(-5, 1))
```

점에 가장 가까운 몇 개의 0을 찾자.
```{r}
findZeros(sin(t) ~ t, nearest = 5, near = 10)
```

센터와 너비를 통해 범위를 지정하고이를 해결합시다 :
```{r}
findZeros(sin(t) ~ t, near = 0, within = 8)
```

4 sin (3x) = 2에 대한 해를 풀어 보자.
```{r}
solve(4 * sin(3 * x) == 2 ~ x, near = 0, within = 1)
```

비선형 함수에 대해 Zeros ()를 찾아 보겠습니다.
```{r}
findZeros(x * y^2 - 8 ~ x & y, sin(x * y) - 0.5 ~ x & y)
```

findZeros ()를 다른 비선형 함수에 사용 해보자.
```{r}
findZeros(x * y^2 - 8 ~ x & y, sin(x * y) - 0.5 ~ x & y, near = c(x = 20, y = 0),
within = c(x = 5, y = 1))
```

x, y, z 공간에서 함수 x ^ 2 + y ^ 2 + z ^ 2 - 10의 0을 풀어 봅시다 :
```{r}
findZeros(x^2 + y^2 + z^2 - 10 ~ x & y & z, near = 0, within = 4)
```


표면을 멋지게 보이고 싶다면 우리는 많은 점이 필요합니다. 엄지 손가락의 규칙에 따라 1000 포인트를 시도해 봅시다 :

```{r}
s1 <- findZeros(x^2 + y^2 + z^2 - 10 ~ x & y & z, near = 0, within = 10, nearest = 1000)
cloud(z ~ x + y, data = s1, pch = 19)
```

