---
title: "Tutorial"
output: learnr::tutorial
runtime: shiny_prerendered
---

```{r setup, include=FALSE}
library(learnr)
knitr::opts_chunk$set(echo = FALSE)
```


## 주제 1 - 데이터 시각화

오늘 배울 주제는 `learnr` 패키지를 활용하여 자가학습을 할 수 있는 강좌를 만들어 보도록 하겠습니다.

### 실습

* 여기에 대답을 입력하기 위해 제공된 빈 코드가있는 간단한 연습이 있습니다. *

두 개 더하기 두 개를 추가하는 데 필요한 R 코드를 작성하십시오.

```{r two-plus-two, exercise=TRUE}

```

### 코드를 실습해 보기.


```{r add-function, exercise=TRUE, exercise.lines = 5}
add <- function() {
  
}
```

## 주제 2

### 힌트가 있는 실습

*다음은 코드가 'exercise.eval` 옵션을 통해 사전에 제거되는 연습입니다 (사용자가 사용자 정의 할 기본 출력을 볼 수 있도록). 또한 올바른 해결책에 `print-limit-hint` 라는 라벨이 붙은 청크를 통해 "힌트"를 추가합니다.*

인쇄 할 행 수를 5로 제한하려면 다음 코드를 수정하십시오.:

```{r print-limit, exercise=TRUE, exercise.eval=TRUE}
mtcars
```

```{r print-limit-hint}
head(mtcars)
```

### 퀴즈

*원하는 수의 단일 또는 객관식 질문을 퀴즈로 포함 할 수 있습니다. `question` 함수를 사용하여 질문을 정의하고`quiz` 함수를 사용하여 여러 질문을 하나로 묶습니다.*

다양한 기본 패키지와 권장 R 패키지의 목적을 이해하고 있는지 확인하기위한 몇 가지 질문 :

```{r quiz}
quiz(
  question("어떤 패키지에 다른 R 패키지를 설치하는 기능이 있습니까?",
    answer("base"),
    answer("tools"),
    answer("utils", correct = TRUE),
    answer("codetools")
  ),
  question("아래에 나열된 R 패키지 중 어느 것을 사용하여 플롯을 생성합니까?",
    answer("lattice", correct = TRUE),
    answer("tools"),
    answer("stats"),
    answer("grid", correct = TRUE)
  )
)
```

